臺灣新北地方法院刑事判決
111年度審易字第1515號
公  訴  人  臺灣新北地方檢察署檢察官
被      告  江英男



　　　　　　　　　
上列被告因竊盜案件，經檢察官提起公訴（111年度偵字第12537
號），被告於本院準備程序中就被訴事實為有罪之陳述，經告知
簡式審判程序之旨，並聽取當事人之意見後，經本院裁定行簡式
審判程序，判決如下：
    主  文
江英男犯踰越窗戶及安全設備侵入住宅竊盜罪，處有期徒刑柒月
。
未扣案之犯罪所得紅色手提布包壹個、現金新臺幣伍仟元、價值
新臺幣壹仟伍佰元之新北券壹份及金戒指壹只均沒收，於全部或
一部不能沒收或不宜執行沒收時，追徵其價額。
    事  實
一、江英男於民國110年12月3日22時8分許，行經新北市○○區○○
    街○巷○號1樓之陳玉枝住處（地址詳卷），見該處無人看守
    而有機可趁，竟意圖為自己不法所有，基於竊盜之犯意，先
    拉開鬆脫之鐵窗安全設備，再攀爬踰越鐵窗及未上鎖之窗戶
    侵入屋內，徒手竊取陳玉枝所有放置在房間床邊之紅色手提
    布包1個（其內有現金新臺幣〈下同〉5,000元、價值1,500元
    之新北券1份、金戒指1只、證件、印章等物），得手後即自
    該處大門口離開，並騎乘車號000-0000號普通重型機車逃逸
    。嗣經陳玉枝發現報警處理，經警調閱監視器畫面，始循線
    查悉上情。
二、案經陳玉枝訴由新北市政府警察局三重分局報告臺灣新北地
    方檢察署檢察官偵查起訴。
　　理  由
一、本案被告江英男所犯係死刑、無期徒刑、最輕本刑為3年以
    上有期徒刑以外之罪，且非高等法院管轄第一審之案件，其
    於準備程序中就前揭被訴事實為有罪之陳述，經本院告知簡
    式審判程序之旨，並聽取公訴人、被告之意見後，經裁定進
    行簡式審判程序審理，則本案證據之調查，依刑事訴訟法第
    273條之2規定，自不受同法第159條第1項、第161條之2、第
    161條之3、第163條之1及第164條至第170條規定之限制，合
    先敘明。
二、上開犯罪事實，業據被告於警詢、偵查、本院準備程序及審
    理時均坦承不諱，核與證人即告訴人陳玉枝於警詢時證述之
    情節相符（見偵字卷第11至13頁），並有監視器錄影畫面光
    碟1片暨監視器錄影畫面翻拍照片5張、新北市政府警察局三
    重分局刑案現場勘察報告（含現場照片10張、勘察採證同意
    書、證物清單、刑事案件證物採驗紀錄表、新北市政府警察
    局111年1月19日新北警鑑字第1110143446號鑑驗書等件）附
    卷可稽（見偵字卷第15頁、第67至83頁）。足認被告前揭任
    意性自白與事實相符，堪以採信。本案事證明確，被告犯行
    洵堪認定，應依法論科。　　
三、論罪科刑：
(一)罪名：
 1、按刑法第321條第1項第2款所稱之「其他安全設備」，係指
    門窗、牆垣以外，依社會通常觀念足認為防盜之設備而言；
    而同款所謂「毀越門窗、牆垣或其他安全設備」之「毀」係
    指毀壞，稱「越」則指踰越或超越，祇要踰越或超越門窗、
    牆垣或其他安全設備之行為，使該門窗、牆垣或其他安全設
    備喪失防閑作用，即該當於上開規定之要件。查：本案告訴
    人住處之鐵窗，並非門窗、牆垣，係用以隔絕住處與戶外防
    閑之作用，依社會通常觀念足認為防盜之設備，自屬安全設
    備無訛，而被告攀爬踰越鐵窗、窗戶後進入上址住處內行竊
    ，亦使上開安全設備、窗戶喪失防閑效用，自該當踰越窗戶
    及安全設備侵入住宅之竊盜加重要件無訛。
 2、核被告所為，係犯刑法第321條第1項第1款、第2款之踰越窗
    戶及安全設備侵入住宅竊盜罪。
(二)刑之加重：
    按法院於審酌被告是否適用累犯規定而加重其刑時，訴訟程
    序上應先由檢察官就前階段被告構成累犯之事實，以及後階
    段應加重其刑之事項，主張並具體指出證明方法後，法院才
    需進行調查與辯論程序，而作為是否加重其刑之裁判基礎。
    前階段構成累犯事實為檢察官之實質舉證責任，後階段加重
    量刑事項為檢察官之說明責任，均應由檢察官分別負主張及
    具體指出證明方法之責，且檢察官就被告構成累犯之事實及
    應加重其刑之事項，有所主張並指出證明方法後，基於精簡
    裁判之要求，即使法院論以累犯，無論有無加重其刑，判決
    主文均無庸為累犯之諭知（最高法院110年度台上大字第
　　5660號裁定意旨參照）。查：
 1、被告前因竊盜案件，經臺灣桃園地方法院以108年度易字第
　　1235號判決判處有期徒刑8月，上訴後經臺灣高等法院以109
    年度上易字第1186號判決撤銷原判決，改判處有期徒刑7月
    確定，於110年8月1日執行完畢之事實，業據公訴人於起訴
    書犯罪事實欄記載明確，並提出臺灣新北地方檢察署111年
    度偵字第12537號之被告前案資料卷宗（內含被告提示簡表
    、刑案資料查註紀錄表、矯正簡表）、臺灣桃園地方檢察署
    執行指揮書電子檔紀錄1件，用以證明被告構成累犯之事實
    ，核與臺灣高等法院被告前案紀錄表相符，且為被告所不爭
    執，足認被告前受有期徒刑執行完畢後，5年以內故意再犯
    本案有期徒刑以上之罪，為刑法第47條第1項規定之累犯。
 2、檢察官於起訴書及本院審理時均請求依累犯規定，對被告加
    重其刑。爰參照司法院釋字第775號解釋意旨，並審酌被告
    前曾因竊盜案件經法院判處罪刑，竟未能記取教訓，再次為
    本件竊盜犯行，顯然忽視法律禁令，對刑罰反應力薄弱，有
    延長矯治期間之必要，爰依刑法第47條第1項規定，加重其
    法定最低本刑。
(三)量刑：
    爰審酌被告非無謀生能力，不思以正途獲取所需，竟恣意竊
    取他人財物，所為對他人財產安全之危害尚非輕微，顯無尊
    重他人財產權之觀念，其犯罪動機、目的及手段均無可取，
    所為應予非難；兼衡其竊得財物之價值、告訴人所受損失之
    程度，並參以其高中肄業之智識程度（見本院卷附之個人戶
    籍資料查詢結果）、於本院審理時自陳之家庭生活與經濟狀
    況（見本院111年8月24日簡式審判筆錄第5頁），及犯後坦
    承犯行，且與告訴人達成和解（尚未履行賠償），取得告訴
    人諒解，有本院111年10月27日調解筆錄影本1份在卷可參等
    一切情狀，量處如主文所示之刑。
四、沒收：
    按犯罪所得，屬於犯罪行為人者，沒收之；前2項之沒收，
    於全部或一部不能沒收或不宜執行沒收時，追徵其價額，刑
    法第38條之1第1項前段、第3項定有明文。又按基於「任何
    人不得保有不法行為之獲利」原則，對於因犯罪造成之財產
    利益不法流動，應藉由「沒收犯罪利得」法制，透過類似不
    當得利之衡平措施，使之回歸犯罪發生前的合法財產秩序狀
    態。從而若被害人因犯罪受害所形成之民事請求權實際上已
    獲全額滿足，行為人亦不再享有因犯罪取得之財產利益，則
    犯罪利得沒收之規範目的已經實現，自無庸宣告犯罪利得沒
    收、追徵。惟若被害人就全部受害數額與行為人成立調（和
    ）解，然實際上僅部分受償者，其能否確實履行償付完畢既
    未確定，縱被害人日後可循民事強制執行程序保障權益，因
    刑事訴訟事實審判決前，尚未實際全數受償，該犯罪前之合
    法財產秩序狀態顯未因調（和）解完全回復，行為人犯罪利
    得復未全數澈底剝奪，則法院對於扣除已實際給付部分外之
    其餘犯罪所得，仍應諭知沒收、追徵，由被害人另依刑事訴
    訟法第473條第1項規定聲請發還，方為衡平（最高法院107
    年度台上字第4651號判決意旨參照）。即除犯罪行為人已將
    該犯罪所得實際發還或賠償被害人等情形，得不宣告沒收或
    酌減外，其餘情形皆應宣告沒收（最高法院110年台上字第3
    855號判決意旨參照）。查：
(一)被告所竊得之紅色手提布包1個，及其內之現金5,000元、價
    值1,500元之新北券1份、金戒指1只，為其犯罪所得，被告
    於本院審理時雖與告訴人達成調解，同意賠償告訴人10萬元
    元，惟約定於114年12月1日以前一次給付完畢，有本院111
    年10月27日調解筆錄影本1件可參，是告訴人顯尚未實際受
    償，揆諸上開最高法院判決意旨，上開犯罪所得，自屬未實
    際合法發還或賠償告訴人，仍應依刑法第38條之1第1項前段
    及第3項之規定宣告沒收，並於全部或一部不能沒收或不宜
    執行沒收時，追徵其價額。至被告雖於偵查時雖供稱上開竊
    得之物，除現金之外，其餘均已變賣予專收贓物之「施恭」
    ，並得款8、9千元云云，惟除被告上開供述外，並無其他積
    極證據佐證被告確已將竊得之物變賣予該員，是被告此部分
    所述，尚難逕採，附此敘明。
(二)另本案被告所竊得之證件、印章等物，雖亦為其犯罪所得，
    惟此部分屬個人身分證明之相關物件，證件一經告訴人掛失
    即失去原有功用，單獨存在已不具刑法上之非難性，而印章
    之經濟價值低微，亦不致於對社會危害或再供犯罪使用產生
    實質重大影響，均認欠缺刑法上之重要性，爰依刑法第38條
    之2第2項規定，不予宣告沒收或追徵，併此敘明。
據上論斷，應依刑事訴訟法第273條之1第1項、第299條第1項前
段，刑法第321條第1項第1款、第2款、第47條第1項、第38條之1
第1項前段、第3項，刑法施行法第1條之1第1項，判決如主文。
本案經檢察官許智鈞偵查起訴，檢察官高智美、黃明絹到庭執行
職務。
中　　華　　民　　國　　111 　年　　11　　月　　23　　日
                  刑事第二十五庭  法  官  白光華
上列正本證明與原本無異。
如不服本判決，應於判決送達後20日內敘明上訴理由，向本院提
出上訴狀 (應附繕本) ，上訴於臺灣高等法院。其未敘述上訴理
由者，應於上訴期間屆滿後20日內向本院補提理由書「切勿逕送
 上級法院」。                                  
　　　　　　　　　                書記官  楊貽婷　　　　
中　　華　　民　　國　　111 　年　　11　　月　　23　　日
附錄本案論罪科刑所引法條：
中華民國刑法第321條
犯前條第1項、第2項之罪而有下列情形之一者，處6月以上5年以
下有期徒刑，得併科50萬元以下罰金：
一、侵入住宅或有人居住之建築物、船艦或隱匿其內而犯之。
二、毀越門窗、牆垣或其他安全設備而犯之。
三、攜帶兇器而犯之。
四、結夥三人以上而犯之。
五、乘火災、水災或其他災害之際而犯之。
六、在車站、港埠、航空站或其他供水、陸、空公眾運輸之舟、
    車、航空機內而犯之。
前項之未遂犯罰之。